【裁判字號】    89,上訴,974
【裁判日期】    900102
【裁判案由】    傷害致死等
【裁判全文】
臺灣高等法院臺南分院刑事判決              八十九年度上訴字第九七四號    Ａ
      上  訴  人  臺灣雲林地方法院檢察署檢察官
      上  訴  人
      即  被  告  甲  ○  ○
      選任辯護人  林  春  發
      上  訴  人
      即  被  告  戊  ○  ○
      選任辯護人  黃  慕  容
右上訴人因被告傷害致死案件，不服臺灣雲林地方法院八十八年度訴字第三八七號中
華民國八十九年五月三十日第一審判決（起訴案號：臺灣雲林地方法院檢察署八十八
年度偵緝字第五六號、八十八年度偵字第一七九二、五二Ｏ三號），提起上訴，本院
判決如左：
      主      文
原判決關於甲○○、戊○○等部分均撤銷。
甲○○、戊○○共同傷害人之身體，因而致人於死，甲○○處有期徒刑拾壹年；戊○○，累犯，處有期徒刑拾貳年。
      事      實
一、戊○○曾於民國（下同）八十一年間因賭博案件，經法院判處有期徒刑六月確定
    ，並於八十二年五月二十日易科罰金執行完畢，猶不知悔改。緣甲○○、己○○
    （殺人部分另經公訴人為不起訴處分）及戊○○三人均居住於雲林縣莿桐鄉興桐
    村，為同村之人，平日均在該村振興二七號庚○○○所經營「振和商店」之雜貨
    店前之福天宮附近聚集。因甲○○買賣中古車價款差額新台幣（下同）八萬元未
    向湯萬賀付清而起糾紛，湯萬賀要己○○轉告甲○○與之聯繫，於八十三年四月
    三十日晚上，甲○○與湯萬賀在電話中一語不合互相叫罵，並相約在庚○○○上
    開雜貨店談判。甲○○即與其經營之大同醬油廠員工林錫根（已亡故）、友人己○○及戊○○等人在上開雜貨店等候。同晚十時許，丁○○駕車號ＯＶ－９７９
    ５號ＢＭＷ自小客車內載湯萬賀、乙○○至上開福天宮正門廣場左前方角落金爐
    旁停車，湯萬賀下車後即往前欲至金爐旁之上開雜貨店找甲○○理論並叫罵，己○○見狀知湯萬賀要與甲○○衝突，即向前在該金爐前之處推湯萬賀離開，而與
    湯萬賀發生拉扯，甲○○並由庚○○○之店裡出來即基於傷害之犯意，向前要與
    湯萬賀打架，湯萬賀即回到車上拿取木棍與甲○○互毆，甲○○並拾取地上之木
    棍與湯萬賀對打，己○○亦推打湯萬賀，並繞至車後與持木棍之丁○○（未成傷
    ，未據告訴）互毆後，丁○○又向前毆打甲○○，此時另己○○因受傷先行避入
    附近之復興雜貨店內，不知戊○○見狀即基於共同傷害之犯意聯絡，與甲○○二
    人客觀上均能預見畚叉頂端直鋼質尖銳，如持以揮舞抵擋或攻擊對方可能刺中對
    方之要害而發生死亡之結果，戊○○竟在現場樹旁拾起畚叉一支，對湯萬賀等人
    揮舞後，甲○○將畚叉奪走後自行持用，因天色昏暗不明，竟以該畚叉上最外側
    之尖爪一支猛力直刺入湯萬賀左側胸部乳下方約六、七肋骨間隙部位，湯萬賀不
    支倒地，甲○○未察覺接續持該畚叉追丁○○，丁○○說湯萬賀被你們殺了，甲○○始警覺而停止追趕。甲○○、戊○○有持畚叉攻擊湯萬賀。因而使湯萬賀受
    有左上肢內前側部打撲傷九公分×五公分皮下瘀狀、左上肢前臂背側擦傷二公分
    ×一˙五公分、右下肢大腿部下端打撲傷四公分×二˙五公分皮下瘀血狀、左側
    鎖骨部擦傷二公分×一公分、左側顴部受有一公分×０˙二公分×０˙二公分之
    創傷等傷害外，另左側胸部乳下方約六、七肋骨間隙部位，遭上開畚叉之尖爪刺
    入造成長一˙二公分、寬０˙三公分、深度達十二公分之創傷，第六根肋骨因該
    尖爪之深刺而斷裂三分之二，並刺傷左側肺底部再深入心囊，心臟因而大量流血
    於體內，湯萬賀因流血過多休克當場倒臥在上開雜貨店前約三、四公尺處死亡。
    甲○○、戊○○犯後逃逸，戊○○於案發當晚隨即北上，於同年五月二十日晚上
    十時許至林鳳娥（同案判決有罪確定）位於台北縣板橋市○○路一一二巷三八號
    四樓居處躲避警方查緝，嗣於同年五月二十五日下午四時許，在上址為警查獲戊○○。甲○○經檢察官通緝後，於八十八年十二月十四日上五十一時十分許原審
    法院調查時自動到庭。
二、案經湯萬賀之配偶丙○○告訴雲林縣警察局斗六分局報告臺灣雲林地方法院檢察
    署檢察官偵查起訴。
      理      由
一、上訴人即被告甲○○固坦承因買中古車價款差額八萬元未向湯萬賀付清而於八十
    三年四月三十日晚上與湯萬賀在電話中一語不合互相叫罵，並相約在庚○○○上
    開雜貨店談判。嗣見湯萬賀到來即與之爭執，並有持木棍與之對打，即戊○○有
    持畚叉一支加入對打，其亦有接手上開畚叉追丁○○等情不諱，惟矢口否認有持
    上開畚叉刺死被害人湯萬賀之犯行，並辯稱：當時湯萬賀、丁○○是要來與我理
    論買中古車之欠款八萬元，一開始只有己○○在場，我沒看到戊○○，我是被湯
    萬賀、丁○○持木棍打傷倒地，爬起來時有看到畚叉，就拿起來追丁○○，丁○○說湯萬賀被你們殺死了還要如何？我沒看到何人殺死他，我只拿木棍毆打死者
    背部。上開畚叉係戊○○預藏的，刺死湯萬賀後丟在地上，我才撿起來追丁○○
    云云。另上訴人即被告戊○○亦坦承當時見到被告甲○○、己○○與湯萬賀、己○○在打架，即至廟旁拾起畚叉向前與湯萬賀、丁○○互毆等情不諱，惟亦矢口
    否認有何犯行，並辯稱：我不認識湯萬賀、丁○○，我原本住台北，是回鄉○○○○○路過見甲○○與被害人爭執而上前阻止，他們二人反過來拿木棍打我，我
    就在現場撿拾畚叉抵擋，當時並未刺到人，抵擋約二、三分鐘後甲○○就將畚叉
    搶走，我就跑開，甲○○持來與湯萬賀、丁○○對打，是甲○○刺到湯萬賀的，
    湯萬賀倒下後甲○○還拿畚叉追打丁○○，還說要給他死云云。經查：
（一）右揭事實，業據被害人湯萬賀之配偶丙○○指訴甚詳，且本件被害人湯萬賀與
      被告甲○○在該處談判並進而互毆，係因被告甲○○向死者購車，雙方對車款
      差額八萬元未付清在電話中互相叫罵，並約在上開庚○○○所經營之雜貨店談
      判，死者湯萬賀於是要求丁○○開車載伊去上址等情，為被告甲○○所承認，
      並經證人己○○於警偵訊中（見八十三年度偵緝字第十二號偵查卷宗第二二頁
      ）、證人乙○○即當時與丁○○同車之人於警訊中（見八十三年度相字第三０
      七號相驗卷宗第七頁以下）、證人丁○○於警偵訊中（見上開卷宗第六頁、第
      五三頁以下）證述屬實。而死者湯萬賀於上址下車後即在車旁靠近該雜貨店旁
      金爐前之處與己○○發生拉扯，甲○○並向前要與湯萬賀打架，湯萬賀即回到
      車上拿取木棍與甲○○互毆，甲○○並拾取地上之木棍與湯萬賀對打，己○○
      亦推打湯萬賀，並繞至車後與持木棍之丁○○互毆後，丁○○又向前毆打被告
      甲○○，被告戊○○見狀即持畚叉上前與湯萬賀、丁○○互毆，被告甲○○將
      畚叉奪走後自行持用，未察覺湯萬賀已受重創倒地，接續持該畚叉追丁○○等
      情，為被告甲○○、戊○○所供甚明（見本院八十九年八月十日、八月二十四
      日、十月五日訊問筆錄、原審卷第一一七、一一八頁、第一六Ｏ、一六四、一
      六五頁、第三一Ｏ、三一一頁、第三六七頁、第三六八頁、八十三年度偵字第
      二三四二號第二四頁、第七四頁背面、第九七頁背面被告戊○○之訊問筆錄）
      ，核與證人己○○、陳坤明所證（見八十三年度偵緝字第十二號偵查卷宗第十
      二頁、第二十二頁背面、八十三年度偵字第二三四二號偵查卷宗第一八七頁以
      下）情節相符，並有被告二人所繪製之現場圖、及被告己○○所提供之現場照
      片在卷足參。是當時參與打架之人，有被告戊○○、甲○○、己○○、湯萬賀
      、丁○○等五人，應可斷定。至證人丁○○一再證稱自己未參與打架云云，意
      在掩飾自己涉嫌傷害己○○之行為，毫無足取。告訴人所指稱湯萬賀、丁○○
      因車載乙○○小姐，不可能仍攜帶木棍前去打架一節，亦不可採。
（二）被害人湯萬賀受有左上肢內前側部打撲傷九公分×五公分皮下瘀狀、左上肢前
      臂背側擦傷二公分×一˙五公分、右下肢大腿部下端打撲傷四公分×二˙五公
      分皮下瘀血狀、左側鎖骨部擦傷二公分×一公分、左側顴部受有一公分×０˙
      二公分×０˙二公分之創傷等傷害外，另左側胸部乳下方約六、七肋骨間隙部
      位遭刺傷深達十二公分，該傷口外表長有一˙二公分、寬有０˙三公分，第六
      肋骨並因刺擊而斷裂三分之二，且刺傷左側肺底部而深入心囊，造成心囊及心
      臟大量流血當場休克死亡，上開左胸部之刺擊乃湯萬賀致死之創傷等事實，業
      經檢察官督同法醫師相驗屍體屬實，製有驗斷書、相驗屍體證明書在卷足稽，
      並有傷口照片在卷可佐。由該致命重創觀之，死者確係遭尖銳鈍器朝心臟部位
      刺擊死亡無誤。就此，證人庚○○○於警訊中業已證稱凶器就是事後棄置於上
      述金爐旁之畚叉無疑，並告知警方查扣之情，有該警訊筆錄可參，打架使用之
      尖銳鈍器既是該畚叉。參諸證人乙○○於警訊中證明：湯萬賀係被一人持畚叉
      刺向身體等語（見八十三年度相字第三０七號相驗卷宗第七頁背面），而證人
      乙○○、丁○○、林錫根、己○○等人並均證稱現場互毆之器具除了棍棒外就
      是該畚叉為實，核與被告二人所供相符，可知現場唯一之尖銳鈍器就是該畚叉
      ，並有該畚叉照片附卷足徵。雖然當初扣案之畚叉因保管欠週遺失，有雲林縣
      警察局斗六分局函文在卷可詳，但法院非不得以相同之另一畚叉作為認事之依
      據。而由證人張純正以當初所扣案之畚叉外觀再去取得外型完全相同之全新畚
      叉一支經原審法院扣押後，核與上開扣案惟遺失之畚叉照片相當，證人庚○○○並於原審庭訊中證稱張純正所提供之畚叉與現場查扣之畚叉相同等語，且該
      畚叉因屬規格化之產品，被告二人對該畚叉與上開遺失之畚叉是否相同一事亦
      均無異詞，顯然原審法院庭訊中扣案之畚叉與案發時扣案之畚叉係屬一致，應
      無疑義。而該畚叉經原審法院當庭勘驗結果，前端有四根尖銳爪叉，長均約三
      十公分，每支尖叉間隔距離約八公分，並經筆錄在卷，以其長度及間隔距離之
      寬度與其尖銳程度，核諸附卷照片所示之死者上開胸部重創傷口位置與傷痕，
      並參以證人即警員張純正於原審證稱：屍體趴臥在庚○○○的雜貨店前約三、
      四公尺處。是庚○○○跟我們說在廟左手邊之金爐旁之畚叉是兇器，該畚叉上
      最外側之尖爪一支有歪掉，其上面有血跡反應，是Ｏ型（按被害人之血型亦為
      Ｏ型）等語（見原審卷第一五六、一五七頁），酌以上述被害人第六肋骨並因
      刺擊而斷裂三分之二，顯見該畚叉上最外側之尖爪刺入被害人左側肺部因碰到
      第六肋骨才歪掉至明斷裂三分之二，足見被害人確係該畚叉上最外側之尖爪一
      支猛力直刺入湯萬賀左側胸部乳下方約六、七肋骨間隙部位，刺傷左側肺底部
      而深入心囊，造成心囊及心臟大量流血當場休克死亡，應可認定。證人林中廉
      於偵查中所證及證人林錫根所言凶器係檳榔刀云云，核與死者之傷口無一相符
      ，不足採取。告訴人另稱打架用之木棍上有鐵釘一節，然無其他證據可佐，無
      可採取。蓋若果真如此，何以警訊卷宗所附之有關鑑定畚叉、木棍等證物之內
      政部警政署刑事警察局鑑驗書就此重要明顯物證應不會未予敘明可知。
（三）再查，證人林錫根於警偵訊中證稱：我在大同醬油廠受雇甲○○之員工，當時
      在命案現場目擊。我於十九時三十分下班，返回福天宮前右邊雜貨店飲酒，甲○○在對面雜貨店發現，叫我去找林世端到福天宮前雜貨店來，但林世端教我
      告知甲○○說他不在就好等語（見八十三年五月三日十五時警訊筆錄、八十三
      年度偵字第二三四二號偵查卷第三十頁反面），並經證人林世端於警偵訊中證
      述屬實（見八十三年五月二日十八時三十分警訊筆錄、八十三年度偵字第二三
      四二號偵查卷第三十頁反面），證人林錫根又於警訊中證稱：當時甲○○在該
      雜貨店與己○○（綽號小度）、戊○○（綽號矮仔能）一起飲啤酒等語（見八
      十三年五月三日十五時警訊筆錄），而證人林錫根係受雇甲○○之員工，若非
      確有其事，衡諸情理應不會誣陷身為老闆之甲○○，因之，其所為證言應屬公
      正而可信，應可認定案發前被告甲○○與湯萬賀在電話中一語不合互相叫罵，
      並相約在庚○○○上開雜貨店談判後，隨即找人要聚集在上開雜貨店等候，而
      事實上己○○及被告戊○○確實與被告甲○○事先在上開雜貨店等候被害人湯
      萬賀到來談判，亦足認定。被告戊○○辯稱：我係路過見甲○○與被害人爭執
      而上前阻止云云，顯無可採信。又目擊證人乙○○於警訊中證稱：到廟前湯萬
      賀自行下車後，就被一個人持畚叉刺向身體，後來又一個人持木棍幫忙毆打，
      丁○○下車要扶持湯萬賀，卻被二個男子追殺，我即下車打電話報案，持畚叉
      的男子約四十多歲，留平頭，身材比死者高，持木棍男子約三十多歲，長相看
      不清楚等語（見相驗卷第七頁反面），而死者湯萬賀身高一七Ｏ公分，有驗斷
      書足稽（見同上卷第十七頁），被告甲○○案發時四十多歲（三十九年四月八
      日生，有警局報告書年籍欄載明足稽），且自承身高一七五公分，案發時所留
      之髮型與現在同，然本院當庭見其髮型雖似西裝頭，然頭髮稀疏並略捲緊貼頭
      部，若非近看，與平頭難辨。另被告戊○○案發時五十多歲（三十三年五月八
      日生，亦有警局報告書年籍欄載明足稽），且自承身高一六Ｏ公分（見本院八
      十九年九月二十一日訊問筆錄），二人身高一高一矮及年齡甚有差距，容易分
      辨，衡情目擊證人乙○○應無看錯眼之可能，而於鬥毆過程中僅被告甲○○、
      戊○○曾持過上開畚叉，而被告甲○○之身高一七五公分明顯高出死者湯萬賀
      身高一七Ｏ公分甚多，年齡亦為四十多歲，足見目擊證人乙○○上開所指持畚
      叉刺湯萬賀者應係被告甲○○無訛。參以證人林錫根於警訊中復證稱：當時雙
      方談何事我不知道，然後我就看見．．．甲○○在金爐旁找到一枝畚叉，猛刺
      湯萬賀的胸腹部，致使湯萬賀不支倒地等語（見八十三年五月三日十五時警訊
      筆錄），雖其所指被告甲○○在金爐旁找到一枝畚叉及刺湯萬賀的胸腹部，與
      本院上述認定其自被告戊○○手中奪走畚叉後持之刺入湯萬賀左側胸部乳下方
      約六、七肋骨間隙部位，容或有不同，然證人林錫根指證被告甲○○有持畚叉
      刺及湯萬賀的胸部之基本事實，則無可置疑。再參以案發後，被告戊○○曾向
      出面協調之人表明事情是被告甲○○所引起的，要被告甲○○拿出一百五十萬
      元給死者家屬，並給伊五十萬元，伊願意承擔罪責，後來因被告甲○○說沒錢
      ，所以沒答應之情，為證人廖裕仁即出面協調之人及證人己○○證稱屬實，則
      若非被害人係被告甲○○所刺死，被告戊○○憑何依據談出面為被告甲○○頂
      罪之條件。益徵被告甲○○確實有持畚叉刺湯萬賀左側胸部乳下方約六、七肋
      骨間隙部位，致使湯萬賀不支倒地，應可認定。
（四）雖證人己○○於於警訊中證稱：是戊○○拿畚叉刺殺死者湯萬賀等語，復於偵
      查中證稱：拿畚叉之人係戊○○等語（見八十三年度偵緝字第一二號偵查卷宗
      第二二頁背面），又於原審到庭證稱：就我所知係戊○○拿畚叉刺死死者，後
      來甲○○拿畚叉去追丁○○，戊○○刺完後將畚叉丟在地上，甲○○才拿畚叉
      去追丁○○，伊是聽現場很多人說的等語，又證稱：被告二人與湯萬賀、丁○○在金爐旁之空地又打了起來，戊○○也一起跟他們打，我是沒有看見戊○○
      拿畚叉，大家不願指證戊○○是因為戊○○是出來救同村的人，甲○○又沒跟
      死者家屬談，所以大家不願再指責戊○○的不是等語，復證述：我有問戊○○
      為何不承認犯罪，戊○○卻反問伊有誰看見等語，再證稱：案發後戊○○跟伊
      說他當時拿畚叉在庭院與湯萬賀、丁○○互打一段時間，並沒有提到甲○○也
      在場打人，戊○○把畚叉丟在地上後，甲○○檢起來去追人等語，又證稱：上
      開畚叉凶器係因被告甲○○曾經踢翻被告戊○○所擺設之碗公及骰子，被告戊○○為防被告甲○○再次欺負，而預藏上開畚叉在雜貨店附近等情，而證人廖
      裕仁亦附合證述被告二人因賭博之事有過節等語，是則，證人己○○前後所證
      不一，已難令人置信，且其本身係被告甲○○召來參與談判之人，所為證詞難
      謂無迴護被告甲○○之處，其與證人廖裕仁上開證詞，不足採取。
（五）又查，被害人湯萬賀除左側胸部乳下方第六、七肋骨間隙部位有刺傷一公分×
      ０˙三公分×０˙二公分之致命重創外，身上尚受有左上肢內前側部打撲傷九
      公分×五公分皮下瘀狀、左上肢前臂背側擦傷二公分×一˙五公分、右下肢大
      腿部下端打撲傷四公分×二˙五公分皮下瘀血狀、左側鎖骨部擦傷二公分×一
      公分、左側顴部受有一公分×０˙二公分×０˙二公分之創傷等傷害，此有上
      開驗斷書、死者照片在卷足稽，參以本院如上述認定被害人湯萬賀於上址下車
      後即在車旁靠近該雜貨店旁金爐前之處與己○○發生拉扯，甲○○並向前要與
      湯萬賀打架，湯萬賀即回到車上拿取木棍與甲○○互毆，甲○○並拾取地上之
      木棍與湯萬賀對打，己○○亦推打湯萬賀，並繞至車後與持木棍之丁○○互毆
      後，丁○○又向前毆打被告甲○○，被告戊○○見狀即持畚叉上前與湯萬賀、
      丁○○互毆，被告甲○○將畚叉奪走後自行持用，未察覺湯萬賀已受重創倒地
      ，接續持該畚叉追丁○○等情，並衡以被告二人係因被告甲○○買中古車價款
      差額新台幣（下同）八萬元未向湯萬賀付清而起糾紛，該金額非鉅，衡情尚不
      足以因拒絕給付而非要斷斲被害人湯萬賀之性命。且若被告二人自始有殺人之
      犯意，準備好上開畚叉要刺殺湯萬賀，則何以於被害人湯萬賀下車後，雙方尚
      發生拉扯互毆，被告甲○○並拾取地上之木棍與湯萬賀對打一陣子，始將被告
      戊○○所持畚叉奪走後自行持用，而被害人湯萬賀左側胸部乳下方遭其刺中後
      ，此時被告甲○○猶仍持畚叉要追打丁○○，並經丁○○告知已死一人，還要
      如何後才罷手，顯然被告甲○○並不知湯萬賀當時已遭殺害，否則不會還要持
      畚叉追打，而在知悉人死後即罷手，另被告戊○○並非積欠湯萬賀車款之事主
      ，僅受邀參與談判，更無斷斲被害人湯萬賀性命之必要，且其如有殺人之意思
      ，何以不趁被害人湯萬賀剛下車不備之際予以行刺，尚需待雙方已進行互毆之
      際，始插手揮舞上開畚叉，又被告戊○○經測謊結果，均否認殺湯萬賀乙節，
      並均無不實反應，足見其亦無殺人犯意，此有內政部警政署刑事警察局鑑驗通
      知書一份附卷可稽（見八十三年度偵字第二三四二號卷第一一二頁），均足徵
      被告二人自始無殺人之犯意，然其等有傷害之犯意聯絡至明。再酌以被告二人
      先後持上開畚叉用以攻擊或防禦對方攻擊之工具，客觀上衡之，當能預見可能
      刺擊被害人之要害而發生死亡之結果，亦堪認定。又本件刺死湯萬賀係事出偶
      發且畚叉乃被告甲○○、戊○○先後臨時持之刺擊被害人，非事先己○○所預
      見而為犯意聯絡範圍，且己○○事先無持任何器械，亦為證人丁○○、乙○○
      及庚○○○所證述屬實。又己○○因遭對方攻擊而受傷，先行避入附近之復興
      雜貨店內，由友人曾松茂騎機車送至服務砂石場裹傷，並至台北市博仁醫院急
      診，此經復興雜貨店負責人吳清和、證人曾松茂於偵查中證述無訛，復有博仁
      醫院診斷證明書一份附卷可稽，堪認己○○對被二人持畚叉攻擊被害人，終發
  生死亡結果之情無能預見，因此難令其與被告二人共負傷害致死之罪責，併附
      此明。
    綜上所述，相互印證，故被告戊○○、甲○○上開所辯，無非係事後畏罪卸責之
    辯詞，均不足採，其二人之事證明確，犯行均堪認定，自應依法論科。本件事實
    已臻明確被告等聲請傳喚證人乙○○、丁○○到庭作證，惟此二證人於警偵訊中
    已結證甚詳，本院核無此必要，附此明。
二、核被告甲○○、戊○○所為，均係犯刑法第二百七十七條第二項之傷害致死罪。
    其等就上開犯行，彼此間有犯意聯絡及行為分擔，均為共同正犯。又被告戊○○
    前因賭博案件，經法院判處有期徒刑六月，於八十二年五月二十日易科罰金執行
    完畢，有台灣雲林地方法院檢察署刑案資料查註紀錄表在卷足參，其於五年內再
    犯本案，為累犯，依法加重其刑。
三、原審認被告甲○○、戊○○二人之罪證明確，因予以論罪科刑，固非無見，惟本
    院如上所述，認定被告二人均係犯刑法第二百七十七條第二項之傷害致死罪。詎
    原審卻疏未詳加調查證據及細析案情而認定被告甲○○所為，係犯刑法第二百七
    十七條第一項前段之普通傷害罪。被告戊○○所為，係犯刑法第二百七十七條第
    一項前段普通傷害罪，第二百七十一條第一項之殺人罪；就傷害湯萬賀之犯行部
    分，被告甲○○與被告戊○○、己○○間有犯意聯絡，行為分擔，均為共同正犯
    ；被告戊○○所犯上開二罪應予分論併罰，並定其應執行刑，顯有不洽。被告二
    人上訴意旨空言否認犯罪而指摘原判決有不當之處，雖無可取，檢察官對被告甲○○部分上訴意旨指摘原判決未論被告甲○○傷害致死罪而論以普通傷害罪，顯
    有輕縱而有不當之處，為有理由，及原判決既有上開可議之處，自應由本院將原
    判決關於甲○○、戊○○等部分均予以撤銷改判。爰審酌被告二人之素行、被告
    甲○○既欠車款在先，復於被害人催索時心生不悅，召集人馬大打出手，被告戊○○犯後亦矢口否認犯行，砌詞狡辯，二人均於犯後逃逸，迄今未賠償被害人家
    屬分文，其等下手之輕重、被害人所受傷勢、危害社會治安之程度等一切情狀，
    分別量處如主文第二項所示之刑。至於扣案之凶器畚叉一支，業已遺失無法尋找
    ，有上開斗六分局函文在卷可參，未免將來執行之困擾，爰不另為沒收之諭知。
據上論斷，應依刑事訴訟法第三百六十九條第一項前段、第三百六十四條、第二百九
十九條第一項前段，刑法第二十八條、第二百七十七條第二項、第四十七條，判決如
主文。
本案經檢察官蘇南桓到庭執行職務。
中    華    民    國      九十      年      一        月      二        日
                                  臺灣高等法院臺南分院刑事第一庭
                                      審判長法官  鄭    文    肅
                                            法官  楊    明    章
                                            法官  王    浦    傑
右正本證明與原本無異。
如不服本判決，應於判決送達後十日內向本院提出上訴狀，其未敘述理由者並應於提
出上訴狀後十日內向本院補提理由書（應附繕本)。
                                      法院書記官  蔡    振    豐
中    華    民    國      九十年      一        月      九        日
附錄法條：
刑法第二百七十七條第二項：犯前項之罪因而致人於死者，處無期徒刑或七年以上有
                          期徒刑，致重傷者，處三年以上十年以下有期徒刑。


司法院資訊處製作；財團法人民間司法改革基金會備份。
